Inventaris van de Minuut- en Constructiebladen Oost-Indische Archipel Afdeling VIII
Nationaal Archief, Den Haag
Dienst der Hydrografie: Minuut- en Constructiebladen Oost-Indische Archipel, Afdeling VIII
Hydro / Constructiebladen NOI, Afd. VIII
1802-1956
HYDRO1208
428 inventarisnummer(s);
Het betreft hier kaarten, deels met handgeschreven correcties.
Nationaal Archief, Den Haag
HYDRO Constructiebladen Nederlands Oost Indië
Het archief bevat kaarten van de Oost-Indische archipel.
Archiefvorming
Geschiedenis van de archiefvormer
De kaarten zijn opgesteld door de Dienst der Hydrografie van het Ministerie van Defensie; zie verder inventaris 2.12.20.
Geschiedenis van het archiefbeheer
De verwerving van het archief
Het archief is krachtens bepalingen van de Archiefwet overgebracht.
Aanwijzingen voor de gebruiker
Openbaarheidsbeperkingen
Volledig openbaar.
Materiële beperkingen
Het archief kent geen beperkingen voor het raadplegen van stukken als gevolg van slechte materiële staat.
Aanvraaginstructie
Openbare archiefstukken kunnen online worden aangevraagd en gereserveerd. U kunt dit ook via de terminals in de studiezaal van het Nationaal Archief doen. Om te kunnen reserveren dient u de volgende stappen te volgen:
Creëer een account of log in.
Selecteer in de archiefinventaris een archiefstuk.
Klik op ‘Reserveer’ en kies een tijdstip van inzage.
Verwant materiaal
Beschikbaarheid van kopieën
Inventarisnummers van dit archief zijn niet in kopievorm beschikbaar
Verwante archieven
2.12.20 Inventaris van het archief van de Dienst der Hydrografie en Taakvoorgangers, 1812-1981
4.HYDRO111 Inventaris van de Minuut- en Constructiebladen der Nederlandse Zeegaten
4.HYDRO112 Inventaris van het Groen Archief Nederland
4.HYDRO113 Inventaris van de Leggerbladen Nederland
4.HYDRO1201 Inventaris van de Minuut- en Constructiebladen Oost-Indische Archipel Afdeling I
4.HYDRO1202 Inventaris van de Minuut- en Constructiebladen Oost-Indische Archipel Afdeling II
4.HYDRO1203 Inventaris van de Minuut- en Constructiebladen Oost-Indische Archipel Afdeling III
4.HYDRO1204 Inventaris van de Minuut- en Constructiebladen Oost-Indische Archipel Afdeling IV
4.HYDRO1206 Inventaris van de Minuut- en Constructiebladen Oost-Indische Archipel Afdeling VI
4.HYDRO1207 Inventaris van de Minuut- en Constructiebladen Oost-Indische Archipel Afdeling VII
4.HYDRO1208 Inventaris van de Minuut- en Constructiebladen Oost-Indische Archipel Afdeling VIII
4.HYDRO1209 Inventaris van de Minuut- en Constructiebladen Oost-Indische Archipel Afdeling IX
4.HYDRO1210 Inventaris van de Minuut- en Constructiebladen Oost-Indische Archipel Afdeling X
4.HYDRO1211 Inventaris van de Minuut- en Constructiebladen Oost-Indische Archipel Afdeling XI
4.HYDRO122 Inventaris van het Groen Archief Oost-Indische Archipel
4.HYDRO1231 Inventaris van de Leggerbladen Oost-Indische Archipel
4.HYDRO1232 Inventaris van de duplicaten van de laatste Leggerbladen Oost-Indische Archipel
4.HYDRO124 Inventaris van de Werkkaarten Oost-Indische Archipel
4.HYDRO131 Inventaris van de Minuut- en Constructiebladen West-Indie en Documentair Kaartmateriaal
4.HYDRO132 Inventaris van het Groen archief West-Indie
4.HYDRO133 Inventaris van de Leggerbladen West-Indië
4.HYDRO14 Inventaris van de oorspronkelijke toegangen op de in series ondergebrachte kaarten van de Hydrografische Dienst
4.HYDRO15 Inventaris van de Koperplaten van de Hydrografische Dienst berustend bij het Nationaal Archief
4.HYDRO16 Inventaris van de 17e eeuwse atlassen afkomstig uit de bibliotheek van de Hydrografische Dienst
Beschrijving van de series en archiefbestanddelen
- VIIIe afdeling: west- en noordkust Celebes met Sangi- en Talauereilanden, 1.2.08
  - Onderafdeling A: Algemene kaarten, A
    - Diepzeelodingen van Java naar Makasser, 1881; A1; Schaal 1.000.000
      Schip: Borneo
      kaart
    - Lodingen van Borneo naar Makasser, 1889; A2a-A2b; Schaal 1.000.000
      Schip: Benkoelen
      - lodingen, A2a
      - stromen en bestekken, A2b
    - Diepzeelodingen van Ma.Bajor naar Manado, 1901; A3a-A3i
      Schip: Bali
      - Straat Makasser van Ma.Bajor tot P. Lingian, A3a; Schaal 500.000
      - N.Kust Celebes van P. Lingian tot Kwandangbaai, N.Kust Celebes van Kwandangbaai tot Menado, A3b; Schaal 500.000
      - Straat Makasser van Ma.Pajor tot P. Lingian, A3c; Schaal 500.00
      - N.Kust Celebes van P. Lingian tot Kwandangbaai, N.Kust Celebes van Kwandangbaai tot Menado, A3d; Schaal 500.00
      - N.Kust Celebes van P. Lingian tot Kwandangbaai, N.Kust Celebes van Kwandangbaai tot Menado, A3e; Schaal 500.00
      - Krt.157 van P. Tolengoela tot P. Matoeo, A3f; Schaal 125.000
      - Kwandangbaai, krt.158, A3g; Schaal 75.000
      - N.Kust Celebes, hoek Samija tot hoek Doelang krt.159, A3h; Schaal 50.000
      - Baai van Menado, A3i; Schaal 50.000
    - Diepzeelodingen telegraafkabel Makasser Balik Papan, 1903; A4; Schaal 1.000.000
      Schip: Edi
    - Verbeterde namen ter Westkust Celebes, 1907; A5; Schaal 500.000
      Schip: G.S.S. Dog
    - Noordkust Celebes. Stromenkaap tot Kwandangbaai, A13a-A13b; Schaal 200.000
      Opgenomen/samengesteld: Hydr.Bureau
      - Blad 1, 1910, A13a
      - vermeterd zeegedeelte, 1922, A13b
    - Noordkust Celebes. Kwandangbaai tot Tg.Mariri, A14a-A14b; Schaal 200.000
      - Blad 1, 1910, A14a
      - vermeterd zeegedeelte, 1922, A14b
    - Moluksche Zee (Noordblad) en Sangi en Talaud eilanden met plans Najoe en Tifore, 1937; A18a-A18b
      - N.lijk deel, A18a
      - S.lijk deel, A18b
    - Noordkust Celebes, met 17 plans, 1902; A19a-A19f
      - Blad 1, 1909, A19a; Schaal 500.000
      - correctiebladen, A19b
      - correctiebladen, A19c
      - vermeterde kaart 1923, A19d
      - plan 15, A19e
      - plan 9 en 10, A19f
    - Celebes-zee, Sangi- en Talaud-eilanden, 1911; A20-A20a; Schaal 500.000
      - Blad 1, A20
      - correctieblad Sangi eiln. 1915, A20a
    - Vaarw.en ankerbl. nabij de Sangi- en Talaud-eilanden, 1916; A21; Schaal verschillend
    - Vaarwaters en ankerpl. op de Noord- en Noordoostkust van Celebes, A22a-A22b; Schaal verschillend
      - Blad 1, 1909, A22a
      - vermeterde kaart 1922, 1922, A22b
    - Vaarwaters naar Makasser (Zuidblad), A23a-A23b; Schaal 100.000
      - Blad 1, 1912, A23a
      - vermeterde krt.1923, 1923, A23b
    - Westkust Celebes. Kapoposang tot hoek Mandar, 1898; A24a-A24b; Schaal 200.000
      - Blad 1, A24a
      - zeegedeelte meters, A24b
    - Pare Pare baai, Laikang en Malasoro-baaien, A25a-A25c
      - model rand, 1914, A25a; Schaal verskillend
      - Pare Pare, 1922, A25b; Schaal 50.000
      - Laikang- en Malasorobaai, A25c; Schaal 100.00
    - Noordwestkust Celebes. Noordwachter tot Stroomenkaap, A26a-A26b; Schaal 200.000
      - Blad 1, 1914, A26a
      - tekening zeegedeelte (meters), 1922, A26b
    - Westkust Celebes. Hoek Mandar tot Doda, A27a-A27b; Schaal 200.00
      - Blad 1, 1914, A27a
      - tekening zeegedeelte (meters), 1922, A27b
    - Westkust Celebes. Doda tot Noordwachter, A28a-A28b; Schaal 200.000
      - Blad 1, 1914, A28a
      - tekening zeegedeelte (meters), 1922, A28b
    - Vaarwaters en ankerplaatsen op de Westkust van Celebes en in Straat Makasser, A30a-A30c; Schaal verschillend
      - Blad 1, 1900, A30a
      - uitgave 1923, 1922, A30b
      - correctieblad (Baai van Belang Belang) 1926, 1926, A30c
    - Celebes Zee, Talaud eilanden, 1935; A31; Schaal 200.000
    - Celebes Zee. Sangi eilanden, 1916; A32a-A32b; Schaal 200.000
      - N.deel (W.helft), A32a
      - Z.deel (O.helft), A32b
    - Schetskaart van Sangi, met plan, 1916; A33; Schaal 100.000
    - Celebes en in Straat Makasser, blad II, 1902; A35; Schaal verschillend
    - Vaarw. en ankerpl. op de West- en Zuidkust van Celebes, 1911; A36; Schaal verschillend
    - Vaarw. en ankerpl. op de Westkust van Celebes, blad II, A37a-A37b; Schaal verschillend
      - Blad 1, 1922, A37a
      - corr.blad 1926 (Rede Polewali), 1926, A37b
    - Westkust Celebes. Kapoposang tot hoek Mandar, 1948; A38; Schaal 200.000; Schaal 100.000
  - Onderafdeling B: Banken in de Zuidelijke ingang van Straat Makasser, B
    - Zuidelijke toegangen tot Straat Makasser, 1897; B1a-B1b
      Schip: Banda
      - Blad 1, B1a; Schaal 500.00
      - Blad 2, B1b; Schaal 1.000.000
    - Sibbaldsbank, 1897; B2; Schaal 200.000
    - Bank van Doang Doangan, 1897; B3; Schaal 200.000
    - Laarsbank met plans van Marasindeh 1:25.000, Dewakan Ketjil, Tonijn, Dewaken bes. 1:25.000; 1897; B4; Schaal 200.000
    - Eilanden in de Z.lijke toegangen naar Straat Makasser. Marasindeh, Medemblik, Middelburg 1:25.000, Gr.-en kl.Amsterdam, Rotterdam 1:50.000; 1897; B5; Schaal verschillend
    - Taka Bakang (Teignmouth-rif), 1897; B6; Schaal 50.000; Schaal 500.000
    - Constructieblad van 1, 2, 3, 4, 5, 6 met lodingen om Marasindeh en Karang Marasindeh 1:50.000, 1921; B7; Schaal 200.000
      Schip: G.S.S. Pelikaan
    - Ankerplaats bij N.punt Marasende, 1922; B8; Schaal 50.000; Schaal 10.000
      Opgenomen/samengesteld: Gezh. van der Heide Schip: Hazenwind
    - Ankerplaats O.punt Kaloe Kaloe Koeang, B9a-B9b; Schaal 25.000
      - min. bl., 1922, B9a
      - constr.bl., B9b
    - Ankerplaats NW.hoek Kaloe Kaloe Koeang, B10a-B10b; Schaal 25.000
      - min.bl., 1921, B10a
      - constr.bl., 1925, B10b
        Schip: Beb.vtg. Castor
    - Vaarwater naar Dewakang Br, B11a-B11b; Schaal 50.000
      - Blad 1, 1921, B11a
      - Blad 2, 1925, B11b
    - Ankerpl. bij N. en W.kust Doang Doangan Br., 1923; B12a-B12e
      Opgenomen/samengesteld: Gez. H. van der Heide Schip: Aldebaran en Hazenwind
      - min.bl., B12a; Schaal 50.000
      - min.bl., B12b; Schaal 25.000
      - constr.bl, B12c
      - Blad 1, B12d
      - constr.bl, B12e
  - Onderafdeling C: de Bril, de ZW. kust Celebes en de Sparmonde Archipel, C
    - Het rif "de Bril" (Taka Rawataja), C1a-C1c
      - Blad 1, C1a; Schaal 20.000
      - Blad 2, C1b; Schaal 10.000
      - Blad 3, C1c; Schaal 10.000
    - Rif "de Bril", 1920; C2; Schaal 50.000
      Opgenomen/samengesteld: Schenck de Jong Schip: Tydeman
    - Zuidwestkust Celebes en Westervaarwater naar Makasser, 1895; C11a-C11d; Schaal 100.000
      - min.bl., C11a
      - constr.bl., C11b
      - landverkenningen, C11c
      - peilschaal waarnemingen (in een rol) in getijarchief 8e afd. (11d ), C11d
    - Zuidkust Celebes, 1895; C12; Schaal 50.945
    - Dajang Dajangan (situatie lichttoren), 1894; G13; Schaal 3.000
      Opgenomen/samengesteld: P. Posthumus
    - Pindjengrif, 1895; C14; Schaal 50.000
    - Zuidkust Celebes bij obs.plaats P.M., 1895; C15; Schaal 20.000; Schaal 100.000
    - Langkai, 1895; C16; Schaal 5.000; Schaal 20.000; Schaal 100.000
    - Lanjoekan met obs.pl.P.M., 1895; C17; Schaal 5.000; Schaal 102.000
    - Sammalona, 1895; C18; Schaal 5.000; Schaal 20.000; Schaal 100.000
    - Lodingen van Langkai naar Makasser, 1889; C19
    - Rug van Langkai, 1895; C20; Schaal 50.000
    - Onderzoek rif in Hovenvaarwater, 1925; C21; Schaal 25.000
      Opgenomen/samengesteld: Warnsinck Schip: Eridanus
    - Lodingen even buiten de 200 m.lijn beZ.Lanjoekang en Langkai, 1930; C22a-C22b; Schaal 100.00
      Opgenomen/samengesteld: v. Lynden Schip: v. Doorn
      - min.bl., C22a
      - constr.bl., C22b
    - Onderzoek naar gerapporteerde opdiepte in Straat Tana Keke, 1930; C23a-C23b; Schaal 50.000
      - min.bl., C23a
      - constr.bl., C23b
    - Westervaarwater Makasser nabij Lanjoekang, 1931; C24a-C24b; Schaal 25.000
      Opgenomen/samengesteld: F. Pinke Schip: Snellius
      - Blad 1, C24a
      - Blad 2, C24b
    - Onderzoek naar gerapporteerde minder diepte beW. Tanah Keke (niet gevonden), 1939; C25; Schaal 50.000
      Opgenomen/samengesteld: H.W.R. Krauss Schip: Snellius
    - Rede Makasser. Lodingen bij Take Pindjing, 1938; C30; Schaal 25.000
      Opgenomen/samengesteld: Knijff Schip: G.S.S. Sirius
    - Rede Makasser, 1945; C31; Schaal 14.510
      Schip: H.M.A.S.Warrego
    - Lodingen ter rede Makasser, 1930; C34; Schaal 10.000
      Schip: G.S.S.
    - Bank vóór de Noordmonden der Djene Barang (Rede Makasser), 1924; C35; Schaal 25.000
      Schip: Aldebarah
    - Havenwerken te Makasser, 1922; C36; Schaal 10.000
    - Zeebrekers en Quarantaine-eiland rede Makasser, 1920; C36; Schaal 20.000
      Opgenomen/samengesteld: Havenm. Makasser
    - Haven Makasser, 1917; C38; Schaal 5.000
      Opgenomen/samengesteld: B.O.W. Batavia
    - Ontwerp haven Makasser, 1916; C39; Schaal 10.000
    - Meerboeien ter rede Makasser, 1910; C40; Schaal 20.000
      Schip: H.M.Hertog Hendrik
    - Vaarwaters beN.Makasser, 1949; C41; Schaal 50.000
      Opgenomen/samengesteld: J. van Gogh
    - Vaarwater beN.Makasser, 1896; C44; Schaal 50.000
    - Vaarwater beN.Makasser, Noordblad, 1896; C45; Schaal 50.000
    - Constructieblad behorende bij C44 en 45, 1896; C46; Schaal 50.000
    - Rede Makasser, 1901; C47a-C47c; Schaal 20.000
      Schip: Opn.vt.Bali
      - min.bl., C47a
      - constr.bl., C47b
      - constr.bl., C47c
    - Aanvulling Westervaarwater Makasser, 1896; C48a-C48b; Schaal 100.000
      - min.bl., C48a
      - constr.bl., C48b
    - NW.gedeelte Spermonde Archipel, Zuid min.bl., 1900; C49; Schaal 100.000
      Schip: Macasser
    - NW.gedeelte Spermonde Archipel, Noord min.bl., 1900; C50; Schaal 250.000
    - Constructieblad van C 49 en 50, 1900; C51; Schaal 100.000
    - Westkust Celebes, C52b-C53a; Schaal 50.000
      Opgenomen/samengesteld: Modderman Schip: Aruba
      - Westkust Celebes, van Kekean t/m de baai van Pare Pare (manuscript), 1850, C53a
      - is de gedrukte kaart, uitgave 1853, 1853, C52b
    - Bepaling ligging wrak Bromo en verbetering van enkele punten, uitgevoerd op het zuidblad van C 52b (Aruba 1850), 1896; C53; Schaal 50.000
    - Tomisa-rif, 1896; C54; Schaal 25.000
    - Mond der Binanga Sangkara, 1891; C55
      Schip: Sperwer
    - Mond der rivier van Tanette, C56; Schaal 5.000
    - Rivier van Segerie, 1825; C57
      Opgenomen/samengesteld: B.J. v/d Meulen
    - Drempel Westl. toegang Havenvaarwater, 1921; C58a-C58b; Schaal 25.000
      Opgenomen/samengesteld: Gez. v.d. Heide Schip: Pelikaan
      - Blad 1, C58a
      - constr.bl., C58b
    - N.drempel Haven-vaarwater (Vaarwaters beO. en beZ. Kapoposang), 1922; C59a-C59b; Schaal 50.000
      - Blad 1, C59a
      - Blad 2, C59b
    - Noordingang Haven-vaarwater, 1930; C60a-C60b; Schaal 10.000
      Opgenomen/samengesteld: v. Lijnden Schip: v. Doorn
      - min.bl., C60a
      - constr.bl., C60b
    - Pare Pare tot Spermonde Arch. (200 m lijn), 1938/39; C61a; Schaal 50.000
      Opgenomen/samengesteld: v. Asbeck Schip: W. Snellius
    - Vaarwaters naar Makasser, 1897; C91a-C91b; Schaal 100.000
      - Blad 1, C91a
      - Blad 2, C91b
    - Vaarwaters naar Makasser, Noordblad, C96a-C96c; Schaal 100.000
      - Blad 1, 1901, C96a
      - vermeterde kaart, 1923, C96b
      - droge druk krt.123 met corr.riffen Haven-vaarw., C96c
    - Vaarwaters beNoorden Macasser, 1898; C101; Schaal 60.000
    - Vaarwaters beNoorden Makasser, 1898; C106; Schaal 60.000
    - Vaarwaters beNoorden Makasser, 1898; C111; Schaal 60.000
  - Onderafdeling D: van Pareh Pareh- tot Pasang Kajoe-baai, D
    - Pare Pare-baai, 1897; D1a-D1d
      Schip: Panda
      - min.bl., D1a; Schaal 50.000
      - min.bl., D1b; Schaal 25.000
      - constr.bl., D1c; Schaal 25.000
      - peilschaalwaarnemingen (in getijarchief 8e afd. D2), D1d
    - Soepa Bay (Pare-Pare), D2; Schaal 3.000
      Schip: B.P.M.
    - Kampong namen enz. ter Westkust Celebes, 1900; D3; Schaal 100.000
      Schip: Opn.Macasser
    - Hk.Paria. Mond Sadang R. minuut- tevens constr.bl., 1939; D7; Schaal 50.000
      Opgenomen/samengesteld: Krauss Schip: W. Snellius
    - Rede Djampoea. MondSaga Saga R. (Sawito R.) min.- tevens constr.bl., 1939; D8; Schaal 25.000
    - Bocht van Mandar. Onderzoek ter Rede Balangnipa, 1928; D9; Schaal 50.000
      Schip: Eridanus
    - Bocht van Mandar. Onderzoek ondiepten, 1928; D10; Schaal 100.000
    - Westkust Celebes. Pare Pare baai tot Hoek Mandar, D11a-D11b; Schaal 100.00
      - Blad 1, 1907, D11a
      - tekening zeegedeelte in meters, 1922, D11b
    - Westkust Celebes, Pare Pare tot Mandar, blad II, Ankerplaats S.Saga Saga 1:49.814 (Constr.bl. zie D 14); 1901; D12; Schaal 99.628
      Schip: v. Gogh
    - W.kust Celebes, Pare Pare tot Mander, blad II, 1.49814 ankerplaats Balang Nipa; 1.49814 Rede Kampija (constr.bl. zie D 14); 1901; D13; Schaal 99.628
    - Constructieblad behorende bij 12 en 13, 1901; D14; Schaal 99.628
    - Ankerplaats Madjene, 1900; D15a-D15c; Schaal 25.000
      - min.bl., D15a
      - constr.bl., D15b
      - peilschaalwaarnemingen in getijarchief 8e Afd. D6, D15c
    - Rede Tonjaman, 1908; D17a-D17b; Schaal 25.000
      - min.bl., D17a
      - constr.bl., D17b
    - Rede Polewali, 1923; D18a-D18b
      Opgenomen/samengesteld: v.d. Heide Schip: Aldebaran
      - min.bl., D18a; Schaal 50.000
      - constr.bl., D18b; Schaal 25.000
    - Rede Polewali (plaatsing-bol-en kegelbaken), 19204; D19; Schaal 50.000
      Schip: Beb.vtg. Pollux
    - Ankerplaatsen bij Polewali, met plan: rede Polewali 1:25.000, 1926; D20a-D20c; Schaal 50.000
      Opgenomen/samengesteld: v. Tijen Schip: V. Doorn
      - min.bl., D20a
      - constr.bl., D20b
      - constr.bl., D20c
    - Westkust Celebes van Kaap Mandar tot Kaap William, 1900; D25a-D25c; Schaal 200.000
      - min.bl., D25a
      - constr.bl., D25b; Schaal 101.500
      - constr.bl., D25c; Schaal 101.500
    - Ankerplaats bij Pambaoewang, 1900; D26; Schaal 20.000
    - Ankerplaatsen bij Tjinrana en Binanga, 1900; D27; Schaal 40.000
    - Zuidelijketoegang naar baai v. Beling Beling, 1923; D36; Schaal 5.000
      Schip: Bulhond
    - Baai van Mamoedjoe en Beling Beling, 1923; D38a-D38b; Schaal 50.000
      - min.bl., D38a
      - constr.bl., D38b
    - Schets Baai van Mamoedjoe, 1899; D39; Schaal 10.000
    - Rede Mamoedjoe, 1923; D41a-D41b; Schaal 25.000
      Opgenomen/samengesteld: Gezh. van der Heide Schip: Aldebaran
      - min.bl., D41a
      - constr.bl., D41b
    - Westkust Celebes van hoek Rangas tot Pasang Kajoe Zuidblad, 1899; D49a-D49b
      - min.bl., D49a; Schaal 100.000
      - constr.bl., D49b; Schaal 200.000
    - Schets der rivier van Loemoe, 1866; D50; Schaal ?
      Schip: Reteh
    - Schetskrt. Rede Karossa, 1907; D51; Schaal 10.000
    - Schetskrt. Karama-rivier, 1907; D52; Schaal 10.000
    - Schetskrt. rede Boedong-Boedong, 1907; D53; Schaal 10.000
    - Schetskrt. mond Karama R., 1913; D54; Schaal 10.000
      Schip: G.S.S. Reiger
    - Westkust Celebes van hoek Rangas tot Pasang. Kajoe Noordblad, 1899; D60a-D60b
      - min.bl., D60a; Schaal 100.000
      - constr.bl., D60b; Schaal 200.000
    - W.kust Celebes nabij Kg.Doda, 1913; D61; Schaal 25.000
    - Mond Lariang-rivier, 1921; D61a-D61b; Schaal 25.000
      Schip: Pelikaan
      - min.bl., D61a
      - constr.bl., D61b
  - Onderafdeling E: Westkust Celebes van Pasang Kajoe tot Stromenkaap, E
    - Westkust Celebes van Pasang Kajoe tot Hk. Oti, 1899; E1a-E1b
      - min.bl. met plan Towali-rif 1:50.000, E1a; Schaal 200.000
      - constr. bl. met plan Baai v. Pasang Kajoe 1:50.000, E1b; Schaal 100.000
    - Palosbaai, 1899; E2a-E2b; Schaal 75.000
      - min.bl., E2a
      - constr.bl., E2b
    - Ankerplaats voor Kg. Palos (Paloe), 1892; E4; Schaal 1000
      Schip: v. Speyk
    - Rede Donggala, 1899; E6; Schaal 25.000
    - Lodingen ter rede Donggala, 1910; E7
      Schip: G.S.S. Telegraaf
    - Rede Paloe, 1911; E8; Schaal 10.000
      Schip: H.M. Holland
    - Rede Wani, 1913; E9; Schaal 5.000
      Schip: G.S.S. Flamingo
    - Lodingen Balik Papan-Donggala, 1910; E10
    - Rede Donggala, 1899; 1923; E11; Schaal 25.000
      Schip: Macasser en Aldebaran
    - W.kust Celebes. Rede Wani 1:7500. (Towali-rif 1:10.000 min.-tevens constr.bl. (Opaldi 124a en b), 1939; E12; Schaal 7.500 & 10.000
      Opgenomen/samengesteld: H.W.R. Krauss Schip: W. Snellius
    - W.Kust Celebes. Eiland Zuidwachter en omgeving, 1900; E16; Schaal 100.000
    - Westkust Celebes van hoek Baleisan tot Stromen-kaap. Bergkaart, 1900 - 1901; E17; Schaal 293.180
    - Westkust Celebes van hoek Oti tot hoek Dampelas, 1901; E18a-E18d
      - min.bl., E18a; Schaal 97.700
      - constr.bl., E18b; Schaal 97.700
      - constr.bl., E18c; Schaal 50.000
      - peilschaalwaarnemingen in getijarchief 8e afd. E 6, E18d
    - Westkust Celebes van hoek Dampelas tot hoek Bow, 1900; E29b, E91a; Schaal 97.730
      - min.bl., E91a
      - constr.bl., E29b
    - Eiland Noordwachter, 1900; E30; Schaal 25.000
    - Ankerplaats bij Dampelas, 1900; E31; Schaal 30.000
    - Tg. Boboang min.bl., 1900; E42; Schaal 97.730
    - Westkust Celebes van hoek Bow tot hoek Pangaloewang, 1900; E43a-E43c; Schaal 97.730
      - min.bl., E43a
      - constr.bl., E43b
      - peilschaalwaarnemingen, E43c
    - Noord en Westkust Celebes van P. Kapetan tot Boesak, E53a-E53e
      - min.bl., E53a; Schaal 96.800
      - constr.bl., E53b; Schaal 97.730
      - constr.bl, E53c; Schaal 97.730
      - peilschaalwaarnemingen in getijarchief 8e afd. E10, E53d
      - peilschaalwaarnemingen in getijarchief 8e afd. E10, E53e
    - Baai van Kapas, 1900; E54; Schaal 50.000
    - Baai van Toli Toli, 1900; E55a-E55b; Schaal 50.000
      - min.bl., E55a
      - constr.bl. Toli Toli en Boelias, E55b
  - Onderafdeling F: Noordkust Celebes, van Stromenkaap t/m de Kwandangbaai, F
    - Rede Lingadang, 1900; F1; Schaal 50.000
    - Baai van Belonlich, 1900; F2; Schaal 50.000
    - Baai van Pientjang, Baai van Boesa tot hoek Kandi; 1900; F3a-F3b; Schaal 50.000; Schaal 48.865
      - min.bl., F3a
      - constr.bl. baai van Boesah, voor constr.bl. 1, 2, 3 zie E 53b, c, F3b
    - Noordkust Celebes van hoek Kandi t/m de Kwandangbaai, F14a-F14b
      - min.bl., F14a; Schaal 250.000
      - constr.bl. van hk.Kandi tot Soemalata, F14b; Schaal 150.000
    - Noordkust Celebes, hoek Kandi tot hoek Kandjai, 1898; F15; Schaal 75.000
    - Baaien van Lokodidi en Lokododo, 1898; F16; Schaal 37.500
    - Schets rede van Leok, 1913; F17; Schaal 20.000
    - Palelehbaai, 1898; F27a-F27b; Schaal 50.000
      - min.bl., F27a
      - constr.bl., F27b
    - Verbetering lodingen beZ. Jellesma-eiland, 1911; F28; Schaal 12.500
    - Noordkust Celebes van T. Loboe tot T. Hoeloedebango en van T. Poeloli tot T. Soemalata, 1898; F36; Schaal 75.000
    - Baai van Tolengoela en Biau, 1898; F37a-F37b; Schaal 50.000
      - min.bl., F37a
      - constr.bl., F37b
    - Noordkust Celebes, T. Soemalata tot T. Radja, 1898; F48a-F48b; Schaal 50.000
      - min.bl., F48a
      - constr.bl., F48b
    - Kwandangbaai, 1898; F59a-F59c
      - min.bl., F59a; Schaal 50.000
      - constr.bl., F59b; Schaal 75.000
      - netbl., F59c
    - Noordkust Celebes, stromenkaap tot hoek Kandi, 1901; F70; Schaal 125.000
    - Noordkust Celebes, hoek Kandi tot hoek Dondo, 1899; F75; Schaal 125.000
    - Noordkust Celebes, P. Motoeo tot hoek Paloempanga, 1900; F81; Schaal 125.000
  - Onderafdeling G: Noordkust Celebes van de Kwandangbaai tot en met Straat Bank, G
    - Noordkust Celebes. T. Lantaoroeh (Samija) - T. Doelang, 1899; G1a-G1d
      - min.bl. met plan Himana-baai 1:25.000, G1a; Schaal 50.000
      - constr.bl., G1b; Schaal 50.000
      - netkaartje op verkleinde schaal, G1c; Schaal 250.000
      - krt. 159, G1d; Schaal 50.000
    - Java-rif, 1899; G2; Schaal 50.000
      Schip: Java
    - Noordkust Celebes van T. Doelang tot T. Mariri, 1900; G12a-G12d; Schaal 100.000
      - min.bl., G12a
      - constr.bl., G12b
      - constr.bl., G12c
      - krt. 178, G12d; Schaal 125.000
    - Baai van Laboean Broko, 1899; G13a-G13b; Schaal 10.000
      - min.bl., G13a
      - constr.bl., G13b
    - Rede Woroko, (Laboean Broko), 1900; G14; Schaal 5000
      Schip: Raaf
    - Baai van Domisil en baai van Bolaäng Oeki, 1902; G20a-G20d
      - min.bl., G20a; Schaal 25.000
      - min.bl., G20b; Schaal 100.000
      - constr.bl., C-B.O.d.Domisil 6., G20c; Schaal 25.000